Config:
  hfst:
    Gen: ../../../src/generator-gt-norm.hfst
    Morph: ../../../src/analyser-gt-norm.hfst
  xerox:
    Gen: ../../../src/generator-gt-norm.xfst
    Morph: ../../../src/analyser-gt-norm.xfst
    App: lookup

Tests:

  Verb - dlán - ENGLISH : # CLASS_AN_STEM_2

     dlán+V+INTERR+PAST: dláanaa
     dlán+V+INDIR+PAST: dláanaan
     dlán+V+REL+EVID: dláanaas
     dlán+V+PAST+NONFACT: dláanaa.ang
     dlán+V+CERT+PRES: dláan'ahlanggang
     dlán+V+CERT+PAST: dláan'ahlanggan
     dlán+V+CERT+PAST+HAB: dláan'ahlanggiinii
     dlán+V+CERT+REL: dláan'ahlans
     dlán+V+INTS+PAST: dláanaa'ahlang
     dlán+V+CONT: dláanaa'ahlanggaa
     dlán+V+CTFACT+PRES: dláanaa'ahlanggang
     dlán+V+RFLX: dláan'ahl

